【裁判字號】    99,上易,1675
【裁判日期】    990809
【裁判案由】    竊盜
【裁判全文】
臺灣高等法院刑事判決                99年度上易字第1675號
上  訴  人
即  被  告  甲○○
上列上訴人因竊盜案件，不服臺灣板橋地方法院99年度易字第88
5號，中華民國99年6月21日第一審判決（起訴案號：臺灣板橋地
方法院檢察署99年度偵字第4757號），提起上訴，本院判決如下
：
    主  文
上訴駁回。
    理  由
一、按依刑事訴訟法第350條、第361條、第362條、第367條規定
    ，不服地方法院之第一審判決而上訴者，須提出上訴書狀，
    並應敘述具體理由，為上訴必備之程式；其所提出之書狀未
    敘述上訴理由，或僅曾以言詞陳述上訴理由者，均應於上訴
    期間屆滿後20日內補提理由書於第一審法院。第一審法院經
    形式審查，認逾期未補提上訴理由者，應定期間先命補正；
    逾期未補正者，為上訴不合法律上之程式，應以裁定駁回。
    倘已提出上訴理由，但所提非屬具體理由者，則由第二審法
    院以上訴不合法律上之程式，判決駁回。而所謂具體理由，
    必係依據卷內既有訴訟資料或提出新事證，指摘或表明第一
    審判決有何採證認事、用法或量刑等足以影響判決本旨之不
    當或違法，而構成應予撤銷之具體事由，始克當之（例如：
    依憑證據法則具體指出所採證據何以不具證據能力，或依憑
    卷證資料，明確指出所為證據證明力之判斷如何違背經驗、
    論理法則）；倘僅泛言原判決認定事實錯誤、違背法令、量
    刑失之過重或輕縱，而未依上揭意旨指出具體事由，或形式
    上雖已指出具體事由，然該事由縱使屬實，亦不足以認為原
    判決有何不當或違法者（例如：對不具有調查必要性之證據
    ，法院未依聲請調查亦未說明理由，或援用證據不當，但除
    去該證據仍應為同一事實之認定），皆難謂係具體理由，俾
    與第二審上訴制度旨在請求第二審法院撤銷、變更第一審不
    當或違法之判決，以實現個案救濟之立法目的相契合，並節
    制濫行上訴（最高法院97年度台上字第892 號、97年度台上
    字第1402號、98年度台上字第2133號、98年度台上字第2158
    號、98年度台上字第2189號、98年度台上字第2204號、98年
    度台上字第4122號、98年度台上字第4196號、98年度台上字
    第4215號、98年度台上字第4225號、98年度台上字第4238號
    、98年度台上字第4304號、98年度台上字第4468號、98年度
    台上字第4476號、99年度台上字第482 號、99年度台上字第
    870 號、99年度台上字第884號、99年度台上字第987號、99
    年度台上字第1209號、99年度台上字第1220號、99年度台上
    字第1318號等判決意旨參照）。又原審法院對上訴書狀有無
    記載理由，為形式上之審查，認有欠缺，且未據上訴人自行
    補正者，固應定期間先命補正。然上訴理由是否具體，依96
    年7月4日刑事訴訟法第361 條修正理由三之說明，屬第二審
    法院審查範圍，不在命補正之列。
二、本件原審依憑上訴人即被告甲○○之自白、證人即被害人乙
    ○○、丙○○等之證言、扣案鑰匙1 支、卷內贓物認領保管
    單2紙、現場照片4張、暨本院被告前案紀錄表，認定上訴人
    即被告甲○○前於92年間因竊盜案件，經臺灣板橋地方法院
    判處有期徒刑2 年；另於同年間因違反毒品危害防制條例案
    件，經同法院以92年度訴字第500 號判處有期徒刑7月、3月
    ，應執行有期徒刑8 月，後毒品案件經減刑為3月15日、1月
    15 日，上開3案經定執行刑為2年4月確定，於97年9 月11日
    因縮短刑期假釋出監後付保護管束，並於98年3 月27日保護
    管束期滿執行完畢。詎猶不知悔改，復意圖為自己不法所有
    ，於99年1月23日20時前某時許，在桃園縣中壢市○○路135
    號前，趁乙○○所有之車牌號碼1773-QE 號自用小客車停置
    於該處之際，以自備之鑰匙開啟車門後，啟動引擎電門後竊
    取該車得手，旋即離去並供己使用；嗣為逃避警方追緝，另
    意圖為自己不法之所有，於同年1月27日5時許，在桃園縣桃
    園市○○路○段116巷口，持其所有客觀上足供兇器使用之十
    字起子1支，竊取丙○○所有原懸掛於車牌號碼0017-QL號自
    用小客車上之0017-QL號車牌2面得手，再懸掛於前所竊得乙
    ○○所有之前開自用小客車上。嗣於同年1 月28日17時20分
    許，在臺北縣樹林市○○街219 巷巷口為警查獲，並扣得其
    所有供竊取車牌號碼1773-QE號自用小客車所用鑰匙1支（原
    判決事實欄漏載查扣之載鑰匙屬何人所有及供何次行竊所用
    ，應予更正）。適用刑法刑法第320條第1項（原判決據上論
    斷欄漏載第1項，應予更正）、第321條第1項第3款、第47條
    第1 項、第38條第1項第2款、第51條第5款，刑法施行法第1
    之1 條（原判決據上論斷欄漏載之，應予更正），論處甲○
    ○竊盜，累犯，處有期徒刑肆月，扣案鑰匙壹支沒收之；又
    攜帶兇器竊盜，累犯，處有期徒刑柒月；應執行有期徒刑玖
    月，扣案之鑰匙壹支沒收之。核無違誤或不當。
三、上訴意旨略以：伊竊取丙○○所有原懸掛於車牌號碼0017-Q
    L號自用小客車上之0017-QL號車牌2面所用十字起子1支，係
    取自車牌號碼0017-QL 號自用小客車內，非伊之前持有或備
    有，伊該次所為，應僅犯刑法第320條第1項竊盜罪。原審論
    以刑法第321 條第1項第3款攜帶兇器竊盜罪，容有誤會云云
    。第查：攜帶兇器竊盜，祇須行竊時，攜帶具有危險性之兇
    器為已足，是否屬行竊者所有、或由行竊者所攜往、攜帶之
    初有無行兇之意圖等，均非所問（最高法院79年度臺上字第
    5253號判例、78年度臺上字第4422號判決參照）。本件上訴
    人即被告竊取丙○○所有原懸掛於車牌號碼0017-QL 號自用
    小客車上之0017-QL號車牌2面所用十字起子1 支，上訴人於
    提起上訴時，雖否認為其自備及攜往；然而上訴人既於行竊
    時攜用十字起子，以之為工具，在客觀上已足對他人之生命
    身體構成威脅，具有危險性，自應成立刑法第321條第1項第
    3 款攜帶兇器竊盜罪無疑。上訴意旨所主張事由縱使無訛，
    亦不足以認為原判決就上訴意旨所爭執之犯行，適用刑法第
    321 條第1項第3款規定論罪科刑有何不當或違法至明。衡以
    首開規定及說明，被告不服原判決提起上訴，並未提出合於
    刑事訴訟法第361條第2項規定之具體理由，與未提出具體理
    由無異，其上訴不合法律上之程式，爰不經言詞辯論，予以
    駁回。
據上論結，應依刑事訴訟法第367條前段、第372條，判決如主文
。
中    華    民    國    99    年     8     月    9    日
                  刑事第十二庭審判長法  官  蔡永昌
                                    法  官  蔡國在
                                    法  官  蔡新毅
以上正本證明與原本無異。
不得上訴。
                                    書記官  賴立旻
中    華    民    國    99    年    8     月    11    日

司法院資訊處製作；財團法人民間司法改革基金會備份。
